【裁判字號】    95,交簡上,8
【裁判日期】    950317
【裁判案由】    公共危險
【裁判全文】
臺灣彰化地方法院刑事判決             95年度交簡上字第8號
公  訴  人  臺灣彰化地方法院檢察署檢察官
上  訴  人
即  被  告  甲○○
選任辯護人  林文成  律師
上列上訴人即被告因公共危險案件，不服本院員林簡易庭九十四
年度員交簡字第一八六號中華民國九十四年十二月十三日第一審
簡易判決（原聲請簡易判決處刑案號：九十四年度撤緩偵字第一
一三號），提起上訴，本院管轄之第二審合議庭判決如下：
    主  文
上訴駁回。
    事實及理由
一、本件犯罪事實及證據引用檢察官聲請簡易判決處刑書之記載
    。
二、本件上訴人即被告上訴意旨略以：伊雖有吃燒酒雞，但伊之
    意思清楚，且伊均有通過交通隊的測試，並未達到不能安全
    駕駛的程度，縱使庭上認為伊有不能安全駕駛的情形，請庭
    上撤銷原判決，從輕量刑，並判處被告罰金刑云云。
三、按道路交通安全規則第一百十四條第二款規定，汽車駕駛人
    飲酒後吐氣所含酒精成份（即濃度）超過每公升零點二五毫
    克以上者，不得駕車，即是基於酒精對人體中樞神經系統有
    麻醉作用，為維護安全駕駛，而為之禁止規定。又按刑法第
    一百八十五條之三所稱服用酒類或其他相類之物，不能安全
    駕駛動力交通工具之公共危險條款，則屬抽象危險犯之規定
    ，此種抽象危險犯係伴隨飲酒過量駕車之行為而當然成立。
    換言之，只需客觀上有此種行為出現，危險即視為存在，是
    否果真肇事，並不影響公共危險罪責之成立，然如確實因之
    駕車肇事，其刑責之明顯性，自更不待言。又參考德國、美
    國之認定標準，對於酒精濃度呼氣已達每公升零點五五毫克
    或血液濃度達百分之零點一一以上，肇事率為一般正常人之
    十倍，認為已達「不能安全駕駛」之標準；至於上揭數值以
    下之行為，如輔以其他客觀事實得作為「不能安全駕駛」之
    判斷，亦認為應依刑法第一百八十五條之三之規定移送，法
    務部八十八年五月十八日法八八檢字第００一六六九號函亦
    採斯旨。而本件被告經測試後，其呼氣中酒精濃度既已達每
    公升零點六三毫克，有酒精濃度測試單在卷可稽，且被告於
    駕駛過程，有雙手高舉並於路肩慢行之情形（被告係在高速
    公路上行駛），此有刑法第一百八十五條之三案件測試觀察
    紀錄表一份在卷可稽；又被告於為警查獲後在汽車駕駛人酒
    後生理協調平衡檢測紀錄表上所畫二個同心圓，除外圓有部
    分畫至圓上外，其所繪之二個圓亦有明顯不平順且抖動之情
    形（被告為三十一歲之人）等情觀之，自難謂被告安全駕駛
    之能力，未受酒精之任何影響，被告辯稱：其意思清楚，且
    均有通過交通隊的測試，並未達到不能安全駕駛的程度等語
    ，顯非實情，是以被告服用酒類不能安全駕駛動力交通工具
    而駕駛之犯行事證已臻明確，洵堪認定。原審以被告前於本
    案雖經檢察官為緩起訴處分，並已捐款新台幣二萬元予公益
    團體，有捐款憑證影本在卷可參，犯後態度尚佳，因其不知
    警惕，於緩起訴期間內，再次服用酒類不能安全駕駛動力交
    通工具而駕駛，由檢察官提起公訴，並經台灣士林地方法院
    判處有期徒刑二月確定，並因而遭撤銷緩起訴，此有九十四
    年度撤緩字第九八號撤銷緩起訴處分書一份在卷可稽，據以
    論罪科刑，判處被告拘役三十日，並諭知易科罰金之折算標
    準，核無違誤或不當，上訴人指摘原判決量刑過重，聲請撤
    銷原判決，並從輕量處罰金刑度，難認有理由，應予駁回其
    上訴。
據上論斷，應依刑事訴訟法第四百五十五條之一第一項、第三項
、第三百七十三條、第三百六十八條，判決如主文。
本案經檢察官洪紹文到庭執行職務。
中    華    民    國    95    年    3     月    17    日
                  刑事第二庭   審判長法  官  石馨文
                                     法  官  李水源
                                     法  官  陳秋錦
以上正本證明與原本無異。
本判決不得上訴。
中    華    民    國    95    年    3     月    17    日
                                     書記官  梁高賓


司法院資訊處製作；財團法人民間司法改革基金會備份。
